trunk/apertium-swe-dan/dev/tomerge-apertium-swe-dan.dan.dix
<pardef n="ag/er__n" c="autoconcord:ut,sgpl"> <!-- Common; ~er / ~eren / ~re / ~rene -->
  <e>       <p><l>er</l>        <r>er<s n="n"/><s n="ut"/><s n="sg"/><s n="ind"/></r></p><par n="S__case"/></e>
  <e>       <p><l>eren</l>      <r>er<s n="n"/><s n="ut"/><s n="sg"/><s n="def"/></r></p><par n="S__case"/></e>
  <e>       <p><l>re</l>        <r>er<s n="n"/><s n="ut"/><s n="pl"/><s n="ind"/></r></p><par n="S__case"/></e>
  <e>       <p><l>rene</l>      <r>er<s n="n"/><s n="ut"/><s n="pl"/><s n="def"/></r></p><par n="S__case"/></e>
</pardef>

<pardef n="m/and__n" c="autoconcord:ut,sgpl"> <!-- Common; ~and / ~anden / ~ænd / ~ændene; Vowel change a->æ in plural -->
  <e>       <p><l>and</l>       <r>and<s n="n"/><s n="ut"/><s n="sg"/><s n="ind"/></r></p><par n="S__case"/></e>
  <e>       <p><l>anden</l>     <r>and<s n="n"/><s n="ut"/><s n="sg"/><s n="def"/></r></p><par n="S__case"/></e>
  <e>       <p><l>ænd</l>       <r>and<s n="n"/><s n="ut"/><s n="pl"/><s n="ind"/></r></p><par n="S__case"/></e>
  <e>       <p><l>ændene</l>    <r>and<s n="n"/><s n="ut"/><s n="pl"/><s n="def"/></r></p><par n="S__case"/></e>
</pardef>

<pardef n="f/ader__n" c="autoconcord:ut,sgpl"> <!-- Common; ~ader / ~aderen / ~ædre / ~ædrene; Vowel change a->å in plural -->
  <e>       <p><l>ader</l>      <r>ader<s n="n"/><s n="ut"/><s n="sg"/><s n="ind"/></r></p><par n="S__case"/></e>
  <e>       <p><l>aderen</l>    <r>ader<s n="n"/><s n="ut"/><s n="sg"/><s n="def"/></r></p><par n="S__case"/></e>
  <e>       <p><l>ædre</l>      <r>ader<s n="n"/><s n="ut"/><s n="pl"/><s n="ind"/></r></p><par n="S__case"/></e>
  <e>       <p><l>ædrene</l>    <r>ader<s n="n"/><s n="ut"/><s n="pl"/><s n="def"/></r></p><par n="S__case"/></e>
</pardef>

<pardef n="f/od__n" c="autoconcord:ut,sgpl"> <!-- Common; ~od / ~oden / ~ødder / ~ødderne; Vowel change o->ø in plural -->
  <e>       <p><l>od</l>        <r>od<s n="n"/><s n="ut"/><s n="sg"/><s n="ind"/></r></p><par n="S__case"/></e>
  <e>       <p><l>oden</l>      <r>od<s n="n"/><s n="ut"/><s n="sg"/><s n="def"/></r></p><par n="S__case"/></e>
  <e>       <p><l>ødder</l>     <r>od<s n="n"/><s n="ut"/><s n="pl"/><s n="ind"/></r></p><par n="S__case"/></e>
  <e>       <p><l>ødderne</l>   <r>od<s n="n"/><s n="ut"/><s n="pl"/><s n="def"/></r></p><par n="S__case"/></e>
</pardef>

<pardef n="lag/en__n" c="autoconcord:nt,sgpl"> <!-- Neuter; ~en / ~net / ~ner / ~nerne -->
  <e>       <p><l>en</l>        <r>en<s n="n"/><s n="nt"/><s n="sg"/><s n="ind"/></r></p><par n="S__case"/></e>
  <e>       <p><l>net</l>       <r>en<s n="n"/><s n="nt"/><s n="sg"/><s n="def"/></r></p><par n="S__case"/></e>
  <e>       <p><l>ner</l>       <r>en<s n="n"/><s n="nt"/><s n="pl"/><s n="ind"/></r></p><par n="S__case"/></e>
  <e>       <p><l>nerne</l>     <r>en<s n="n"/><s n="nt"/><s n="pl"/><s n="def"/></r></p><par n="S__case"/></e>
</pardef>

<pardef n="tilfælde__n" c="autoconcord:nt,sp"> <!-- Neuter; ~ / ~t / ~ / ~ne; invariant in indefinite -->
  <e>       <p><l></l>          <r><s n="n"/><s n="nt"/><s n="sp"/><s n="ind"/></r></p><par n="S__case"/></e>
  <e r="RL"><p><l></l>          <r><s n="n"/><s n="nt"/><s n="sg"/><s n="ind"/></r></p><par n="S__case"/></e>
  <e r="RL"><p><l></l>          <r><s n="n"/><s n="nt"/><s n="pl"/><s n="ind"/></r></p><par n="S__case"/></e>
  <e>       <p><l>t</l>         <r><s n="n"/><s n="nt"/><s n="sg"/><s n="def"/></r></p><par n="S__case"/></e>
  <e>       <p><l>ne</l>        <r><s n="n"/><s n="nt"/><s n="pl"/><s n="def"/></r></p><par n="S__case"/></e>
</pardef>

<pardef n="portræt__n" c="autoconcord:nt,sgpl"> <!-- Neuter; ~ / ~tet / ~ter / ~terne -->
  <e>       <p><l></l>          <r><s n="n"/><s n="nt"/><s n="sg"/><s n="ind"/></r></p><par n="S__case"/></e>
  <e>       <p><l>tet</l>       <r><s n="n"/><s n="nt"/><s n="sg"/><s n="def"/></r></p><par n="S__case"/></e>
  <e>       <p><l>ter</l>       <r><s n="n"/><s n="nt"/><s n="pl"/><s n="ind"/></r></p><par n="S__case"/></e>
  <e>       <p><l>terne</l>     <r><s n="n"/><s n="nt"/><s n="pl"/><s n="def"/></r></p><par n="S__case"/></e>
</pardef>

<pardef n="f/ar__n" c="autoconcord:ut,sgpl"> <!-- Common; ~ar / ~aren / ~ædre / ~ædrene -->
  <e>       <p><l>ar</l>        <r>ar<s n="n"/><s n="ut"/><s n="sg"/><s n="ind"/></r></p><par n="S__case"/></e>
  <e>       <p><l>aren</l>      <r>ar<s n="n"/><s n="ut"/><s n="sg"/><s n="def"/></r></p><par n="S__case"/></e>
  <e>       <p><l>ædre</l>      <r>ar<s n="n"/><s n="ut"/><s n="pl"/><s n="ind"/></r></p><par n="S__case"/></e>
  <e>       <p><l>ædrene</l>    <r>ar<s n="n"/><s n="ut"/><s n="pl"/><s n="def"/></r></p><par n="S__case"/></e>
</pardef>

<pardef n="mad__n" c="autoconcord:ut,sgpl"> <!-- Common; ~ / ~en / # / #; uncountable -->
  <e>       <p><l></l>          <r><s n="n"/><s n="ut"/><s n="sg"/><s n="ind"/></r></p><par n="S__case"/></e>
  <e>       <p><l>en</l>        <r><s n="n"/><s n="ut"/><s n="sg"/><s n="def"/></r></p><par n="S__case"/></e>
</pardef>

<pardef n="harpiks__n" c="autoconcord:ut,sgpl"> <!-- Common; ~ / ~en / # / #; uncountable; Like mad__n but for lemmas ending in 's' -->
  <e>       <p><l></l>          <r><s n="n"/><s n="ut"/><s n="sg"/><s n="ind"/></r></p><par n="apos__case"/></e>
  <e>       <p><l>en</l>        <r><s n="n"/><s n="ut"/><s n="sg"/><s n="def"/></r></p><par n="S__case"/></e>
</pardef>

<pardef n="skak__n" c="autoconcord:ut,sgpl"> <!-- Common; ~ / ~ken / # / #; uncountable -->
  <e>       <p><l></l>          <r><s n="n"/><s n="ut"/><s n="sg"/><s n="ind"/></r></p><par n="S__case"/></e>
  <e>       <p><l>ken</l>       <r><s n="n"/><s n="ut"/><s n="sg"/><s n="def"/></r></p><par n="S__case"/></e>
</pardef>

<pardef n="el__n" c="autoconcord:ut,sgpl"> <!-- Common; ~ / ~len / # / #; uncountable -->
  <e>       <p><l></l>          <r><s n="n"/><s n="ut"/><s n="sg"/><s n="ind"/></r></p><par n="S__case"/></e>
  <e>       <p><l>len</l>       <r><s n="n"/><s n="ut"/><s n="sg"/><s n="def"/></r></p><par n="S__case"/></e>
</pardef>

<pardef n="program__n" c="autoconcord:nt,sgpl"> <!-- Neuter; ~ / ~met / ~mer / ~merne -->
  <e>       <p><l></l>          <r><s n="n"/><s n="nt"/><s n="sg"/><s n="ind"/></r></p><par n="S__case"/></e>
  <e>       <p><l>met</l>       <r><s n="n"/><s n="nt"/><s n="sg"/><s n="def"/></r></p><par n="S__case"/></e>
  <e>       <p><l>mer</l>       <r><s n="n"/><s n="nt"/><s n="pl"/><s n="ind"/></r></p><par n="S__case"/></e>
  <e>       <p><l>merne</l>     <r><s n="n"/><s n="nt"/><s n="pl"/><s n="def"/></r></p><par n="S__case"/></e>
</pardef>

<pardef n="brud__n" c="autoconcord:nt,sp"> <!-- Neuter; ~ / ~det / ~ / ~dene -->
  <e>       <p><l></l>          <r><s n="n"/><s n="nt"/><s n="sp"/><s n="ind"/></r></p><par n="S__case"/></e>
  <e r="RL"><p><l></l>          <r><s n="n"/><s n="nt"/><s n="sg"/><s n="ind"/></r></p><par n="S__case"/></e>
  <e r="RL"><p><l></l>          <r><s n="n"/><s n="nt"/><s n="pl"/><s n="ind"/></r></p><par n="S__case"/></e>
  <e>       <p><l>det</l>       <r><s n="n"/><s n="nt"/><s n="sg"/><s n="def"/></r></p><par n="S__case"/></e>
  <e>       <p><l>dene</l>      <r><s n="n"/><s n="nt"/><s n="pl"/><s n="def"/></r></p><par n="S__case"/></e>
</pardef>

<pardef n="alt/er__n" c="autoconcord:nt,sgpl"> <!-- Neuter; ~er / ~ret | (~eret) / ~re / ~rene -->
  <e>       <p><l>er</l>        <r>er<s n="n"/><s n="nt"/><s n="sg"/><s n="ind"/></r></p><par n="S__case"/></e>
  <e>       <p><l>ret</l>       <r>er<s n="n"/><s n="nt"/><s n="sg"/><s n="def"/></r></p><par n="S__case"/></e>
  <e r="LR"><p><l>eret</l>      <r>er<s n="n"/><s n="nt"/><s n="sg"/><s n="def"/></r></p><par n="S__case"/></e>
  <e>       <p><l>re</l>        <r>er<s n="n"/><s n="nt"/><s n="pl"/><s n="ind"/></r></p><par n="S__case"/></e>
  <e>       <p><l>rene</l>      <r>er<s n="n"/><s n="nt"/><s n="pl"/><s n="def"/></r></p><par n="S__case"/></e>
</pardef>

<e lm="alter">           <i>alt</i><par n="alt/er__n"/></e>
<e lm="lager">           <i>lag</i><par n="alt/er__n"/></e>
<e lm="automatvåben">    <i>automatvåb</i><par n="lag/en__n"/></e>
<e lm="gips">            <i>gips</i><par n="harpiks__n"/></e>
<e lm="fader">           <i>f</i><par n="f/ader__n"/></e>
<e lm="fod">             <i>f</i><par n="f/od__n"/></e>
<e lm="far">             <i>f</i><par n="f/ar__n"/></e>
<e lm="talsmand">        <i>talsm</i><par n="m/and__n"/></e>
<e lm="ejermand">        <i>ejerm</i><par n="m/and__n"/></e>
<e lm="portræt">         <i>portræt</i><par n="portræt__n"/></e>
<e lm="våben">           <i>våb</i><par n="lag/en__n"/></e>
<e lm="bagagerum" c="domain:bil" a="PT">              <i>bagagerum</i><par n="program__n"/></e>
<e lm="bedstefar" a="PT">              <i>bedstef</i><par n="f/ar__n"/></e>
<e lm="dynebetræk" a="PT">              <i>dynebetræk</i><par n="skak__n"/></e>
<e lm="forklæde" a="PT">              <i>forklæde</i><par n="tilfælde__n"/></e>
<e lm="gammel mand" a="PT">              <i>gammel<b/>mand</i><par n="m/and__n"/></e>
<e lm="klæde" a="PT">              <i>klæde</i><par n="tilfælde__n"/></e>
<e lm="tykmælk" c="domain:mat" a="PT">              <i>tykmælk</i><par n="mad__n"/></e>
<e lm="årtusinde" a="PT">              <i>årtusinde</i><par n="tilfælde__n"/></e>
    <e lm="lagen" a="DAINF"><i>lag</i><par n="lag/en__n"/></e>
<e lm="alder">           <i>ald</i><par n="ag/er__n"/></e>
<e lm="kubikmeter">      <i>kubikmet</i><par n="ag/er__n"/></e>
<e lm="centimeter">      <i>centimet</i><par n="ag/er__n"/></e>
<e lm="kvadratmeter">    <i>kvadratmet</i><par n="ag/er__n"/></e>
<e lm="ammoniak">        <i>ammoniak</i><par n="skak__n"/></e>
<e lm="arbejdsløshed">   <i>arbejdsløshed</i><par n="mad__n"/></e>
<e lm="attribut">        <i>attribut</i><par n="portræt__n"/></e>
<e lm="kromand">         <i>krom</i><par n="m/and__n"/></e>
<e lm="xenon">           <i>xenon</i><par n="mad__n"/></e>
<e lm="stenbrud">        <i>stenbrud</i><par n="brud__n"/></e>
<e lm="bræt">            <i>bræt</i><par n="portræt__n"/></e>
<e lm="centrum">         <i>centrum</i><par n="program__n"/></e>
<e lm="vakuum">          <i>vakuum</i><par n="program__n"/></e>
<e lm="el">              <i>el</i><par n="el__n"/></e>
<e lm="finger">          <i>fing</i><par n="ag/er__n"/></e>
<e lm="flyveblade">      <i>flyveblade</i><par n="tilfælde__n"/></e>
<e lm="forskud">         <i>forskud</i><par n="brud__n"/></e>
<e lm="slagtilfælde">    <i>slagtilfælde</i><par n="tilfælde__n"/></e>
<e lm="gennemsnit">      <i>gennemsnit</i><par n="portræt__n"/></e>
<e lm="gerningsmand">    <i>gerningsm</i><par n="m/and__n"/></e>
<e lm="harpiks">         <i>harpiks</i><par n="harpiks__n"/></e>
<e lm="hunger">          <i>hung</i><par n="ag/er__n"/></e>
<e lm="husfader">        <i>husf</i><par n="f/ader__n"/></e>
<e lm="led">             <i>led</i><par n="brud__n"/></e>
<e lm="medlem">          <i>medlem</i><par n="program__n"/></e>
<e lm="metanol">         <i>metanol</i><par n="mad__n"/></e>
<e lm="minut">           <i>minut</i><par n="portræt__n"/></e>
<e lm="moster">          <i>most</i><par n="ag/er__n"/></e>
<e lm="nødstilfælde">    <i>nødstilfælde</i><par n="tilfælde__n"/></e>
<e lm="postbud">         <i>postbud</i><par n="brud__n"/></e>
<e lm="punktum">         <i>punktum</i><par n="program__n"/></e>
<e lm="sex">             <i>sex</i><par n="mad__n"/></e>
<e lm="skak">            <i>skak</i><par n="skak__n"/></e>
<e lm="skræk">           <i>skræk</i><par n="skak__n"/></e>
<e lm="spekter">         <i>spekt</i><par n="alt/er__n"/></e>
<e lm="statsmand">       <i>statsm</i><par n="m/and__n"/></e>
<e lm="statstilskud">    <i>statstilskud</i><par n="brud__n"/></e>
<e lm="skelet">          <i>skelet</i><par n="portræt__n"/></e>
<e lm="telegram">        <i>telegram</i><par n="program__n"/></e>
<e lm="tilfælde">        <i>tilfælde</i><par n="tilfælde__n"/></e>
<e lm="troldmand">       <i>troldm</i><par n="m/and__n"/></e>
<e lm="voks">            <i>voks</i><par n="harpiks__n"/></e>
<e lm="vulkanudbrud">    <i>vulkanudbrud</i><par n="brud__n"/></e>
<e lm="ytringsfrihed">   <i>ytringsfrihed</i><par n="mad__n"/></e>
